# 请教陈版：香港离岸子公司申请免税，合并层面是否需要补提所得税

提问人：Alexsoul 时间：2018-05-08 09:29:09
香港子公司申请免税，只有在分红到内地母公司才需要按照母公司税率补缴所得税，否则不需要缴纳。这种情况在合并层面是否需要按照母公司税率正常计提所得税？希望陈版及大家可以给点指教，不胜感激，烦劳大家了。

回答人：chenyiwei
根据《企业会计准则第 18 号——所得税》第十二条规定处理。除非母公司能够提供充分证据，表明在可预见的未来不会要求该香港子公司将利润汇回内地，否则对该香港子公司的留存收益，应按照汇回时可能被两地税务机关征收的税额确认递延所得税负债。